【裁判字號】    97,上訴,2427
【裁判日期】    971112
【裁判案由】    毒品危害防制條例
【裁判全文】
臺灣高等法院臺中分院刑事判決        97年度上訴字第2427號
上  訴  人
即  被  告  甲○○
                    現另案在臺灣臺中監獄執行中
上列上訴人因毒品危害防制條例案件，不服臺灣臺中地方法院97
年度訴字第3103號中華民國97年 8月29日第一審判決（起訴案號
：臺灣臺中地方法院檢察署97年度毒偵字第3347號），提起上訴
，本院判決如下：
    主  文
上訴駁回。
    事  實
一、甲○○前因違反肅清煙毒條例及麻醉藥品管理條例等案件，
    經臺灣臺中地方法院合併定應執行有期徒刑四年六月確定，
    於民國八十三年十月八日假釋出監，嗣經撤銷假釋而應執行
    殘刑有期徒刑二年二月二十三日，並與其另違反懲治盜匪條
    例案件，經臺灣臺中地方法院判處有期徒刑九年確定部分接
    續執行，於九十年四月二十七日假釋出監，又經撤銷假釋而
    應執行殘刑有期徒刑四年五月二十四日，嗣復經撤銷假釋並
    經減刑後執行殘刑，甫於九十六年七月十六日縮刑期滿執行
    完畢 (又接續執行竊盜案件所處之拘役十五日後，於九十六
    年七月三十一日出監）。其且曾(1)於九十一年間因施用毒品
    案件，經依法院裁定送觀察、勒戒後，經評定認有繼續施用
    毒品之傾向，再依法院裁定令入戒治處所施以強制戒治，於
    九十三年一月十一日強制戒治執行完畢釋放，並由臺灣臺中
    地方法院檢察署檢察官以九十三年度戒毒偵字第五○號為不
    起訴處分確定。(2)因於九十六年間施用第一級毒品，經臺灣
    臺中地方法院以九十七年度訴字第七六五號判處有期徒刑七
    月（原審判決誤載為十月）確定。詎猶不知悔改，復基於施
    用第一級毒品之犯意，於九十七年五月十日下午五、六時許
    ，在臺中市○○區○○里○○路○段四七巷二號其住處內，
    以將第一級毒品海洛因摻水再以注射針筒注射身體血管之方
    式，施用第一級毒品海洛因一次。嗣於九十七月五月十一日
    十九時二十分許，在臺中市○○路與太原路口為警盤查，經
    其同意而由警察採集其尿液送請中山醫學大學附設醫院檢驗
    科藥物檢測中心檢驗結果，可待因及嗎啡均呈陽性反應，而
    查悉上情。
二、案經臺中市警察局第二分局報請臺灣臺中地方法院檢察署檢
    察官偵查起訴。
    理  由
一、被告何政育對於上揭犯罪事實，迭於原審及本院審理時坦承
    不諱，且被告於上揭時、地為警查獲後，經警採集其尿液送
    驗結果，確呈現海洛因代謝物之可待因及嗎啡陽性反應，此
    有中山醫學大學附設醫院檢驗科藥物檢測中心出具之檢驗報
    告一份存卷可稽，足見被告上開自白確與事實相符，應可採
    信。又被告前曾(1)於九十一年間因施用毒品案件，經依臺灣
    臺中地方法院裁定送觀察、勒戒後，因認有繼續施用毒品之
    傾向，再依臺灣臺中地方法院裁定令入戒治處所施以強制戒
    治，於九十三年一月十一日強制戒治執行完畢釋放，並由臺
    灣臺中地方法院檢察署檢察官以九十三年度戒毒偵字第五○
    號為不起訴處分確定。(2)因於九十六年間施用第一級毒品，
    經臺灣臺中地方法院以九十七年度訴字第七六五號判處有期
    徒刑七月確定等節，有臺灣高等法院被告前案紀錄表一份在
    卷可憑。綜上所述，本案事證明確，被告犯行堪以認定。
二、核被告所為，係犯毒品危害防制條例第十條第一項之施用第
    一級毒品罪。被告施用第一級毒品前持有第一級毒品之低度
    行為，應為其施用之高度行為所吸收，不另論罪。查被告前
    曾因違反肅清煙毒條例及麻醉藥品管理條例等案件，經臺灣
    臺中地方法院合併定應執行有期徒刑四年六月確定，於八十
    三年十月八日假釋出監，嗣經撤銷假釋而應執行殘刑二年二
    月二十三日，並與其另違反懲治盜匪條例案件，經臺灣臺中
    地方法院判處有期徒刑九年確定部分接續執行，於九十年四
    月二十七日假釋出監，又經撤銷假釋而應執行殘刑四年五月
    二十四日，嗣復經撤銷假釋並經減刑後執行殘刑，甫於九十
    六年七月十六日縮刑期滿執行完畢，又接續執行另竊盜案件
    所處之拘役十五日後，於九十六年七月三十一日出監，有臺
    灣高等法院被告前案紀錄表一份在卷可稽，其於受有期徒刑
    執行完畢後五年以內，再故意犯本件有期徒刑以上之罪，為
    累犯，應依法加重其刑。
三、原審以本案被告之事證明確，並審酌被告曾因施用毒品案件
    接受觀察勒戒及強制戒治處分，並曾因施用毒品案件，經法
    院判處罪刑確定在案，竟無視於毒品對於自身健康之戕害及
    國家對於杜絕毒品犯罪之禁令，猶施用毒品不輟，再為本案
    犯行；被告吸毒係戕害自己身心之行為及被告犯罪後尚能於
    偵審中坦承犯行之態度等一切情狀，量處如原審判決主文所
    示之刑。核其認事用法並無不當，量刑亦屬妥適。被告上訴
    並未提出有利之事證，徒以其前案即九十六年十二月間施用
    毒品之案件僅被判處有期徒刑七月，本件犯行原審判決量刑
    顯然過重等語，指摘原判決不當，惟按刑之量定，係實體法
    上賦予法院得自由裁量之事項，倘其未逾越法律所規定之範
    圍，又未明顯違背正義，即不得任意指摘為違法。本件原審
    量刑時，已依刑法第五十七條之規定審酌被告之上開一切情
    狀，而量處罪刑，經核原審並未逾越法律所規定之範圍，又
    無明顯違背正義，被告執前詞指摘原判決不當，其上訴並無
    理由；又被告所提於本件為警查獲前之九十六年十一月間起
    即已自行前往中國醫藥大學附設醫院接受美沙冬治療等情，
    經核其此部分亦不合於毒品危害防制條例第二十一條第二項
    應由檢察官為不起訴處分之規定，是被告執此事由指摘原判
    決不當部分，亦為無理由，皆應予駁回。
據上論斷，應依刑事訴訟法第368條，判決如主文。
本案經檢察官乙○○到庭執行職務。
中    華    民    國    97    年    11    月    12    日
            刑事第一庭  審判長法  官  陳  紀  綱
                              法  官  姚  勳  昌
                              法  官  張  智  雄
上列正本證明與原本無異。
如不服本判決應於收受送達後10日內向本院提出上訴狀，其未敘
述上訴之理由者並得於提起上訴後10日內向本院補提理由書（均
須按他造當事人之人數附繕本）。
                              書記官  謝  雅  惠
中    華    民    國    97    年    11    月    13    日
附錄本案論罪科刑法條全文
毒品危害防制條例第10條：
施用第1級毒品者，處6月以上5年以下有期徒刑。
施用第2級毒品者，處3年以下有期徒刑。


司法院資訊處製作；財團法人民間司法改革基金會備份。
